---
title: "Métodos Numéricos Final"
author: "Carlos Santillán"
date: "13 de noviembre de 2018"
output: html_document
---

```{r setup, include=FALSE}
knitr::opts_chunk$set(echo = TRUE)
```

```{r}
library(MASS)
library(deSolve)
```



## Examen 1

### Pregunta 1

- Runge-Kutta para 

$y^{''} = y^{'} + 2y + cos(x), 0 \leq x \leq \frac{\pi}{2}$

y(1)=-0.3, $y^{'}(\frac{\pi}{2}) = -0.1$

con $h = \frac{\pi}{32}$

b) Resolver de forma analítica y comparar en $y(\frac{\pi}{2})$

```{r}

```

### Pregunta 2

- Método de Newton para el sistema no lineal:

x2+y-37=0

x-y2-5=0

x+y+z-3=0

Realice tantas iteraciones hasta que $||\hat{x_{i}} - \hat{x_{i - 1}}|| < 10^{-8}$

```{r}
model <- function(x) c(F1 = X[1]^2 + X[2] - 37,
                       F2 = x[1] - x[2]^2 - 5,
                       F3 = x[1] + x[2] + x[3] - 3)

ss <- multiroot(f = model, start = c(0, 0, 0), maxiter = 100)

```


### Pregunta 3

Considerar el sistema

$$
\left(\begin{array}{cc} 
4 & -1 & 1 & 0\\
-1 & 4 & -1 & 0\\
1 & -1 & 4 & -1\\
0 & 0 & -1 & 4
\end{array}\right)
\left(\begin{array}{cc} 
x\\ 
y\\
z\\
w
\end{array}\right)
$$ 
igual al vector 1

a) ¿Es posible aplicar el método de Gauss-Seidel? Justificar usando el radio espectral

b) Si la respuesta es afirmativa, aplique el método hasta $||\hat{x_{i}} - \hat{x_{i - 1}}|| < 10^{-8}$

c) Compararlo con la solución exacta

```{r}
A = matrix(
  c(4, -1, 1, 0, -1, 4, -1, 0, 1, -1, 4, -1, 0, 0, -1, 4),    #datos de la matriz
  nrow = 4,         ## num de renglones
  ncol = 4,         ## num de columnas
  byrow = TRUE)     ## llena por renglones
A
```

```{r}
eigen(A)
```

```{r}
b <- t(t(c(1, 1, 1, 1)))      # vector b de resultados
x0 <- t(t(c(0, 0, 0, 0)))     # vector inicial
iter <- 10                    # iteraciones de Gauss Seidel
L <- lower.tri(A) * A 
U <- upper.tri(A) * A
D <- diag(diag(A))
n <- 1
while(n <= iter){
  print(x0)
  
  # Fórmula de Gauss-Seidel
  x1 <- (ginv((L + D)))%*%((-U%*%x0) + b)
  x0 <- x1
  n = n + 1
}
```


### Pregunta 4

Elaborar tabla de diferencias divididas a partir de 

| x  |0.5|-0.2   |0.7   |0.1   |0.0  |
|---|---|---|---|---|---|
| f(x)  | -1.1518  |0.7028   |-1.4845   |-0.14943   |0.13534   |

b) Use la tabla de diferencias dividas en (a) para estimar f(0.15) usando:
- polinomio de grado 2 que pasa por los 3 primeros términos
- polinomio de grado 2 que pasa por los 3 últimos términos
¿Por qué son diferentes los resultados?

c) Utilice polinomios de Lagrange para resolver el b)

```{r}
```

### Pregunta 5

Obtenga las aproximaciones, con exactitud de 10-5 a todas las raíces reales del polinomio

f(x)=x5+11x4-21x3-10x2-21x-5

Utilice el método que considere conveniente

```{r}

p <- polynomial(-5, -21, -10, -21, 11, 1)

pz <- solve(p)
```

### Pregunta 6

Demuestre que el método de bisección tiene orden de convergencia 1

b) Considere el polinomio de Lagrange de orden 2. Demuestre que a2=f[x0,x1,x2]



## Examen 2

### Pregunta 1

a) Resolver el sistema por **Método de Taylor**

$(x + 1) \frac{dy}{dx} + y = ln(x)cony(1) = 10$

Encontrar y(3) con h=0.2

b) Resolver de forma analítica la ecuación

```{r}
```

### Pregunta 2

**Runge-Kutta de 4o orden**

$(e^{-y}+1)sin(x)dx=(1+cos(x))$

y(0)=0

y(2)=?

con h=0.2

b) Resolver de forma analítica

```{r}
```

### Pregunta 3

**Runge-Kutta de 4o orden** 

$y''+4y'+5y=35e-4x,y(0)=-3,y'(0)=1$

con h=0.01

b) Resolver de forma analítica

```{r}
```

### Pregunta 4

**Método de Newton**

$\frac{1}{2} + \frac{1}{4}x^{2} - x sin(x) - \frac{1}{2}cos(2x) , x_{0} = \frac{\pi}{2}$

Con exactitud de 10-8

Explíque por qué converge linealmente el método de Newton

b) Resolver con los puntos iniciales $x_{0} = 5 \piyx_{0} = 10 \pi$

c) Utilice Newton Modificado

```{r}
```

### Pregunta 5

Sea $z(x) = \prod_{j = 0}^{n} (x - x_{j})$ Demuestre que el polinomio de Lagrange puede escribirse como

$p_{n}(x) = z(x) \sum_{i = 0}^{n} \frac{f(x_{i})}{(x - x_{j}) z^{'}(x_{i})}$

## Examen 3

### Pregunta 1

a) Resolver por **Método de Taylor**

$y^{'} = \frac{2}{t} y + t^{2} e^{t}cony(1) = 0$

Encontrat y(2) con h=0.2

b) Resolver de forma analítica

```{r}
```


### Pregunta 2

**Misma que la pregunta 2 del Examen 2**

### Pregunta 3

**Runge-Kutta 4o orden**

y''+y=tan(x),y(0)=-3,y'(0)=1

con h=0.01

b) Resolver de forma analítica

```{r}
```

### Pregunta 4

a) **Método de Newton** y **Newton modificado** para encontrar

e6x+1441e2x-2079e4x-0.3330=1

con exactitud de 10-8

b) Determine una función g(x) y un intervalo [a,b] donde la iteración de **punto fijo** convergerá en una solución positiva de la ecuación

3x2-ex=0

```{r}
```

### Pregunta 5

Demuestre que si A es simétrica, entonces $||A||_{2} = \rho (A)$
b) Si $a_{ii} \neq 0 \forall i \in \{1, 2, ..., n\}entonces\rho (T_{w}) \geq |w - 1|yporlotantoseconcluyeque0<w$ > 2





### Para resolver Runge-Kutta con ecs. de 2o orden

1. Despejar $y^{''}$

2. Sea $w_{1} = y$ y $w_{2} = y^{'}$

3. Despejar a $x$




