---
title: "Métodos Numéricos Final"
author: "Carlos Santillán"
date: "13 de noviembre de 2018"
output: html_document
---

```{r setup, include=FALSE}
knitr::opts_chunk$set(echo = TRUE)
```

```{r}
library(MASS)
```



## Examen 1

### Pregunta 1

- Runge-Kutta para 

$y^{''} = y^{'} + 2y + cos(x), 0 \leq x \leq \frac{\pi}{2}$

$y(1) = -0.3$, $y^{'}(\frac{\pi}{2}) = -0.1$

con $h = \frac{\pi}{32}$

b) Resolver de forma analítica y comparar en $y(\frac{\pi}{2})$

```{r}

```

### Pregunta 2

- Método de Newton para el sistema no lineal:

$x^{2} + y - 37 = 0$

$x - y^{2} - 5 = 0$

$x + y + z - 3 = 0$

Realice tantas iteraciones hasta que $||\hat{x_{i}} - \hat{x_{i - 1}}|| < 10^{-8}$

```{r}

```


### Pregunta 3

Considerar el sistema

$$
\left(\begin{array}{cc} 
4 & -1 & 1 & 0\\
-1 & 4 & -1 & 0\\
1 & -1 & 4 & -1\\
0 & 0 & -1 & 4
\end{array}\right)
\left(\begin{array}{cc} 
x\\ 
y\\
z\\
w
\end{array}\right)
$$ 
igual al vector 1

a) ¿Es posible aplicar el método de Gauss-Seidel? Justificar usando el radio espectral

b) Si la respuesta es afirmativa, aplique el método hasta $||\hat{x_{i}} - \hat{x_{i - 1}}|| < 10^{-8}$

c) Compararlo con la solución exacta

```{r}
A = matrix(
  c(4, -1, 1, 0, -1, 4, -1, 0, 1, -1, 4, -1, 0, 0, -1, 4),    #datos de la matriz
  nrow = 4,         ## num de renglones
  ncol = 4,         ## num de columnas
  byrow = TRUE)     ## llena por renglones

A
```

```{r}
eigen(A)
```

```{r}
b <- t(t(c(1, 1, 1, 1)))      # vector b de resultados

x0 <- t(t(c(0, 0, 0, 0)))     # vector inicial

iter <- 10                    # iteraciones de Gauss Seidel

L <- lower.tri(A) * A 

U <- upper.tri(A) * A

D <- diag(diag(A))

n <- 1

while(n <= iter){
  print(x0)
  
  # Fórmula de Gauss-Seidel
  x1 <- (ginv((L + D)))%*%((-U%*%x0) + b)
  x0 <- x1
  n = n + 1
}
```


### Pregunta 4

Elaborar tabla de diferencias divididas a partir de 

| x  |0.5|-0.2   |0.7   |0.1   |0.0  |
|---|---|---|---|---|---|
| f(x)  | -1.1518  |0.7028   |-1.4845   |-0.14943   |0.13534   |

b) Use la tabla de diferencias dividas en (a) para estimar $f(0.15)$ usando:
- polinomio de grado 2 que pasa por los 3 primeros términos
- polinomio de grado 2 que pasa por los 3 últimos términos
¿Por qué son diferentes los resultados?

c) Utilice polinomios de Lagrange para resolver el b)

```{r}

```

### Pregunta 5

Obtenga las aproximaciones, con exactitud de $10^{-5}$ a todas las raíces reales del polinomio

$f(x) = x^{5} + 11x^{4} - 21x^{3} - 10x^{2} - 21x -5$

Utilice el método que considere conveniente

```{r}

```

### Pregunta 6

Demuestre que el método de bisección tiene orden de convergencia 1

b) Considere el polinomio de Lagrange de orden 2. Demuestre que $a_{2} = f[x_{0}, x_{1}, x_{2}]$



## Examen 2

### Pregunta 1

a) Resolver el sistema por **Método de Taylor**

$(x + 1) \frac{dy}{dx} + y = ln(x)$ con $y(1) = 10$

Encontrar $y(3)$ con $h = 0.2$

b) Resolver de forma analítica la ecuación

```{r}

```

### Pregunta 2

**Runge-Kutta de 4o orden**

$(e^{-y} + 1) sin(x) dx = (1 + cos(x))$

$y(0) = 0$

$y(2) = ?$

con $h = 0.2$

b) Resolver de forma analítica

```{r}

```

### Pregunta 3

**Runge-Kutta de 4o orden** 

$y^{''} + 4y^{'} + 5y = 35e^{-4x} , y(0) = -3 , y^{'}(0) = 1$

con $h = 0.01$

b) Resolver de forma analítica

```{r}

```

### Pregunta 4

**Método de Newton**

$\frac{1}{2} + \frac{1}{4}x^{2} - x sin(x) - \frac{1}{2}cos(2x) , x_{0} = \frac{\pi}{2}$

Con exactitud de $10^{-8}$

Explíque por qué converge linealmente el método de Newton

b) Resolver con los puntos iniciales $x_{0} = 5 \pi$ y $x_{0} = 10 \pi$

c) Utilice Newton Modificado

```{r}

```

### Pregunta 5

Sea $z(x) = \prod_{j = 0}^{n} (x - x_{j})$ Demuestre que el polinomio de Lagrange puede escribirse como

$p_{n}(x) = z(x) \sum_{i = 0}^{n} \frac{f(x_{i})}{(x - x_{j}) z^{'}(x_{i})}$

## Examen 3

### Pregunta 1

a) Resolver por **Método de Taylor**

$y^{'} = \frac{2}{t} y + t^{2} e^{t}$ con $y(1) = 0$

Encontrat $y(2)$ con $h = 0.2$

b) Resolver de forma analítica

```{r}

```


### Pregunta 2

**Misma que la pregunta 2 del Examen 2**

### Pregunta 3

**Runge-Kutta 4o orden**

$y^{''} + y = tan(x) , y(0) = -3 , y^{'}(0) = 1$

con $h = 0.01$

b) Resolver de forma analítica

```{r}

```

### Pregunta 4

a) **Método de Newton** y **Newton modificado** para encontrar

$e^{6x} + 1441e^{2x} - 2079e^{4x} - 0.3330 = 1$

con exactitud de $10^{-8}$

b) Determine una función $g(x)$ y un intervalo $[a, b]$ donde la iteración de **punto fijo** convergerá en una solución positiva de la ecuación

$3x^{2} - e^{x} = 0$

```{r}

```

### Pregunta 5

Demuestre que si $A$ es simétrica, entonces $||A||_{2} = \rho (A)$

b) Si $a_{ii} \neq 0 \forall i \in \{1, 2, ..., n\}$ entonces $\rho (T_{w}) \geq |w - 1|$ y por lo tanto se concluye que 0 < $w$ > 2



